---
title: "Relatório Casos de Covid-2020"
author: "Eduardo Henrique"
output:
  prettydoc::html_pretty:
   theme: architect
   highlight: github
   toc: true
---

### Enunciado da questão

Uma empresa de saúde deseja entender os casos de COVID-19 no ano de 2020. Crie um relatório para apresentar gráficos de casos de covid em 2020 e outro gráfico com a informação dos estados com mais números de casos do mesmo período.

```{r pacotes, echo=FALSE, include=FALSE, warning=FALSE}

library(magrittr)
library(tidyverse)
library(lubridate)
library(scales)
library(rio)
```

```{r base, echo=FALSE, include=FALSE, warning=FALSE}

base <- rio::import(file.choose())
```

```{r tema_linha, echo=FALSE, include=FALSE, warning=FALSE}

tema_linha <- function(){
	theme(
		panel.background = ggplot2::element_blank(),
		panel.grid.major.y = ggplot2::element_line(color = "gray", linetype = "dashed"),
		axis.ticks.y = ggplot2::element_blank(),
		axis.title.x = ggplot2::element_text(size = 14, color = "darkblue"),
		axis.title.y = ggplot2::element_text(size = 14, color = "darkred"),
		axis.text.x = ggplot2::element_text(size = 14, color = "darkblue"),
		axis.text.y = ggplot2::element_text(size = 12, color = "darkred"),
		plot.title = ggplot2::element_text(size = 16, color = "darkgreen"),
		plot.subtitle = ggplot2::element_text(size = 14, color = "darkgreen")
	)
}
```

```{r tema_coluna, echo=FALSE, include=FALSE, warning=FALSE}

tema_coluna <- function(){
	theme(
		panel.background = ggplot2::element_blank(),
		axis.ticks.x = ggplot2::element_blank(),
		axis.ticks.y = ggplot2::element_blank(),
		axis.text.x = ggplot2::element_blank(),
		axis.text.y = ggplot2::element_text(size = 12, color = "darkred"),
		axis.title.x = ggplot2::element_text(size = 14, color = "black"),
		axis.title.y = ggplot2::element_text(size = 14, color = "black"),
		plot.title = ggplot2::element_text(size = 16, color = "darkgreen"),
		plot.subtitle = ggplot2::element_text(size = 14, color = "darkgreen")
	)
}
```

### Relatório para apresentar gráficos de casos de covid em 2020

```{r grafico 1, echo=FALSE, warning=FALSE, message=FALSE, fig.align='center', fig.dim=c(8,8)}

base %>% 
	group_by(mes = month(data)) %>% 
	summarise(
		soma_casosacumulado_mes = sum(casosAcumulado, na.rm = TRUE)
	) %>% 
	ggplot() +
	aes(x = mes,
			y = soma_casosacumulado_mes) +
	geom_line(color = "darkblue") +
	scale_x_continuous(breaks = seq(1, 12, 1)) +
	labs(x = "Mês", y = "Casos Acumulados", title = "Casos Acumulados por mes", subtitle = "Quantidade total de casos acumulados ao longo dos meses de 2020") +
	tema_linha()
```

### Gráfico com a informação dos estados com mais números de casos do mesmo período

```{r grafico 2, echo=FALSE, warning=FALSE, message=FALSE, fig.align='center', fig.dim=c(8,8)}

base %>%
	filter(!(estado %in% c("0", "24", "") | is.na(estado))) %>%
	group_by(estado) %>% 
	summarise(
		soma_casos_por_estado = sum(casosAcumulado, na.rm = TRUE)
	) %>%
	mutate(
		soma_casos_por_estado_ajustado = paste0(round((soma_casos_por_estado/1000000),0), "M")
	) %>% 
	top_n(10) %>% 
	ggplot() +
	aes(x = estado,
			y = soma_casos_por_estado) +
	geom_col(fill = "darkred") +
	geom_label(aes(x = estado, y = soma_casos_por_estado, label = soma_casos_por_estado_ajustado)) +
	labs(x = "Estado", y = "Quantidade de casos", title = "Quantidade de casos por Estado", subtitle = "Mostra a quantidade total de casos por estado em 2020") +
	tema_coluna() +
	coord_flip()
```
